【裁判字號】    97,小上,12
【裁判日期】    970221
【裁判案由】    給付服務費
【裁判全文】
臺灣士林地方法院民事裁定              97年度小上字第12號
上  訴  人  溫普敦資訊股份有限公司
                      563室
法定代理人  乙○○
被上訴人    新加坡商立可人事顧問有限公司台北分公司
法定代理人  甲○○
上列當事人間請求損害賠償事件，上訴人對於中華民國96年11月
9 日本院內湖簡易庭96年度湖小字第1996號第一審判決提起上訴
，本院裁定如左：
    主      文
上訴駁回。
第二審訴訟費用新台幣壹仟伍佰元由上訴人負擔。
    理      由
一、按對於小額程序之第一審判決之上訴，非以其違背法令為理
    由，不得為之，而所謂判決違背法令，乃指判決不適用法規
    或適用不當，又對於小額程序之第一審判決上訴不合法者，
    第二審法院應以裁定駁回之，民事訴訟法第436 條之24第2
    項、第436 條之32第2 項準用第468 條、第436 條之32第2
    項準用第444 條第1 項，分別定有明文，另當事人提起上訴
    ，如依民事訴訟法第468 條規定，以小額程序之第一審判決
    有不適用法規或適用法規不當為理由時，其上訴狀或理由狀
    應有具體之指摘，並揭示該法規之條項或其內容，若係成文
    法以外之法則，應揭示該法則之旨趣，倘為司法院解釋或最
    高法院之判例，則應揭示該判解之字號或其內容，如依民事
    訴訟法第469 條第1 款至第5 款所列情形為理由時，其上訴
    狀或理由書應揭示合於該條款之事實，上訴狀或理由書如未
    依此項方法表明，或其所表明者，顯與上開法條規定不相合
    時，即難認為已對小額程序之第一審判決之違背法令有具體
    之指摘，其上訴自難認為合法（最高法院71年台上字第314
    號判例要旨參照）。
二、本件上訴意旨略以：被上訴人固推薦訴外人周品宏至其公司
    服務，惟周品宏無法勝任其工作，經與被上訴人所屬員工A-
    lice Yeh討論後，只同意周品宏繼續留任再觀察一個月，並
    無錄用之意，故只是獵尋服務開始，被上訴人尚未完成其服
    務合約所載義務。且依兩造間合約所載獵尋服務：「對所推
    薦人員如無法適用，須再度推薦人員至本公司」，但被上訴
    人拒絕再推薦，而依一般企業做法，薪資之發予是以當月結
    30天、60天、或90天請款，即被上訴人推薦的市場行銷員工
    ，須經任職一個半月後，上訴人方有支付被上訴人仲介費用
    之必要，是被上訴人自不得向上訴人請款，為此爰依法提起
    本件上訴等語，並聲明請求廢棄原判決，且駁回被上訴人在
    第一審之訴。
三、上訴人提起本件上訴，其前開所述均為事實上爭執之理由，
    而其上訴狀內並均未具體說明原判決究有如何不適用法規或
    適用不當之處，亦未揭示該法規之條項、成文法以外之法則
    或司法院解釋、最高法院之判例，復未表明違背法令之具體
    事實；揆諸首揭說明，自應認本件上訴為不合法而應予裁定
    駁回。
四、末按小額訴訟之上訴程序，法院為訴訟費用之裁判時，應確
    定其費用額，民事訴訟法第436 條之19第1 項、第436 條之
    32第1 項規定甚明。本件第二審裁判費用依上述認應由上訴
    人負擔，故上訴人所支出之第二審裁判費為1500元，自應由
    上訴人負擔，爰確定之。
五、據上論結，本件上訴為不合法，依民事訴訟法第436 條之32
    第1 項、第2 項、第436 條之19第1 項、第444 條第1 項前
    段、第95條、第78條，裁定如主文。
中    華    民    國    97    年    2     月    21    日
                  民事第二庭  審判長法  官  俞慧君
                                    法  官  方彬彬
                                    法  官  古振暉
以上正本證明與原本無異。
本件裁定不得抗告。
中    華    民    國    97    年    2     月    27    日
                                    書記官  楊錫芬


司法院資訊處製作；財團法人民間司法改革基金會備份。
